Inventaris van het archief van de Directie Interne Zaken, Afdeling Operationele Zaken, (Bureau) Kabinet van het Ministerie van Economische Zaken en taakvoorgangers, 1946-1998
Nationaal Archief, Den Haag
- DECORATIECOMMISSIE, II.
  - Stukken betreffende de beoordeling van voorstellen tot het verlenen van een koninklijke onderscheiding bij algemene gelegenheid., 1953 - 1992; 589-726; 65 pakken en 73 omslagen
    - Ministerie van Sociale Zaken en Werkgelegenheid. 1983 - 1992, 683-692; 2 pakkken en 8 omslagen
      - 1983, 683
      - 1984, 684
      - 1985, 685
      - 1986, 686; pak
      - 1987, 687; pak
      - 1988, 688
      - 1989, 689
      - 1990, 690
      - 1991, 691
      - 1992, 692
    - Ministerie van Verkeer en Waterstaat. 1983 - 1992, 693-706; 13 pakken en 1 omslag
      - 1983, 693
      - 1984, 694
      - 1985, 695
      - 1986 mrt. - apr., 696
      - 1986 dec. - 1987, 697
      - 1988, 698
      - 1989 jan. - feb., 699
      - 1989 mrt. - apr., 700
      - 1990 febr., 701
      - 1990 mrt., 702; omslag
      - 1991, 703
      - 1992 jan., 704
      - 1992 feb., 705
      - 1992 mrt. - apr., 706
    - Ministerie van Volkshuisvesting, Ruimtelijke Ordening en Milieubeheer. 1983 - 1992, 707-716; 1 pak en 9 omslagen
      - 1983, 707
      - 1984, 708
      - 1985, 709
      - 1986, 710
      - 1987, 711; pak
      - 1988, 712
      - 1989, 713
      - 1990, 714
      - 1991, 715
      - 1992, 716
    - Ministerie van Welzijn, Volksgezondheid en Cultuur. 1983 - 1992, 717-726; 8 pakken en 2 omslagen
      - 1983, 717
      - 1984 jan. - apr., 718
      - 1984 nov. - 1985, 719
      - 1986 jan. - apr., 720
      - 1986 dec. - 1987, 721
      - 1988, 722
      - 1989, 723
      - 1990, 724
      - 1991, 725; omslag
      - 1992, 726; omslag
  - Register met vermelding van decoratievoorstellen en de toekenning of afwijzing van deze voorstellen., 1961 - 1963; 727; 1 pak
    Geordend op datum van binnenkomst alsook op volgnummer.
    Opmerkingen: Bevat eveneens toelichtende correspondentie
  - Stukken betreffende de beoordeling van voorstellen tot het verlenen van een koninklijke onderscheiding bij bijzondere gelegenheid., 1962 - 1992; 728-824; 72 pakken en 25 omslagen
    - Kabinet voor Nederlands-Antilliaanse en Arubaanse Zaken. 1962 - 1991, 728-735; 8 omslagen
      - Nederlandse Antillen en Suriname, 1962 - 1963, 728
        Hierin ook gegevens van algemene gelegenheid 1963.
      - 1982 - 1983, 729
      - 1984, 730
      - 1985, 731
      - 1986, 732
      - 1987 - 1988, 733
      - 1989 - 1990, 734
      - 1991, 735
    - Ministerie van Binnenlandse Zaken. 1962 - 1992, 736-761; 25 pakken en 1 omslag
      - 1962 - 1963, 736; omslag
      - 1982, 737
        Openbaarheid beperkt tot 1 januari 2058
      - 1983 jan. - mei, 738
      - 1983 juni - 1984 apr., 739
      - 1984 mei - dec., 740
      - 1985 jan. - apr., 741
      - 1985 mei - aug., 742
      - 1985 sep. - dec., 743
      - 1986 jan. - feb., 744
      - 1986 mrt., 745
      - 1986 apr. - mei, 746
      - 1986 juni - dec., 747
      - 1987 jan. - apr., 748
      - 1987 mei - aug., 749
      - 1987 sep. - dec., 750
      - 1988 jan. - apr., 751
      - 1988 mei - sep., 752
      - 1988 okt. - dec., 753
      - 1989 jan. - apr., 754
      - 1989 mei - sep., 755
      - 1989 okt. - 1990 jan., 756
      - 1990 feb., 757
      - 1990 mrt. - mei, 758
      - 1990 juni - okt., 759
      - 1990 nov. - 1991 mei, 760
      - 1991 juni - 1992, 761
    - Ministerie van Buitenlandse Zaken. 1962 - 1992, 762-765; 2 pakken en 2 omslagen
      - 1962 - 1963, 762; omslag
      - 1982 - 1987, 763
      - 1988 - 1990, 764
      - 1991 - 1992, 765; omslag
    - Ministerie van Defensie. 1962 - 1992, 766-769; 4 pakken
      - 1962 - 1963, 766
      - 1982 - 1984, 767
      - 1985 - 1987, 768
      - 1988 - 1992, 769
    - Ministerie van Financiën. 1962 - 1992, 770-772; 2 pakken en 1 omslag
      - 1962 - 1963, 770; omslag
      - 1982 - 1987, 771
      - 1988 - 1992, 772
    - Ministerie van Justitie. 1962 - 1992, 773-777; 4 pakken en 1 omslag
      - 1962 - 1963, 773; omslag
      - 1982 - 1983, 774
      - 1984 - 1985, 775
      - 1986 - 1987, 776
      - 1988 - 1992, 777
    - Ministerie van Landbouw en Visserij. 1962 - 1992, 778-783; 5 pakken en 1 omslag
      - 1962 - 1963, 778; omslag
      - 1982 - 1983, 779
      - 1984 - 1985, 780
      - 1986 - 1987, 781
      - 1988 - 1989, 782
      - 1990 - 1992, 783
    - Ministerie van Onderwijs en Wetenschappen. 1962 - 1992, 784-789; 5 pakken en 1 omslag
      - 1962 - 1963, 784; omslag
      - 1982 - 1984, 785
      - 1985 - 1986, 786
      - 1987 - 1988, 787
      - 1989 - 1990, 788
      - 1991 - 1992, 789
    - Ministerie van Sociale Zaken en Werkgelegenheid. 1962 - 1992, 790-795; 5 pakken en 1 omslag
      - 1962 - 1963, 790
      - 1982 - 1983, 791
      - 1984 - 1985, 792
      - 1986 - 1987, 793
      - 1988 - 1990, 794
      - 1991 - 1992, 795; omslag
    - Ministerie van Verkeer en Waterstaat. 1962 - 1992, 796-801; 6 pakken
      - 1962 - 1963, 796
      - 1982 - 1983, 797
      - 1984 - 1985, 798
      - 1986 - 1987, 799
      - 1988 - 1989, 800
      - 1990 - 1992, 801
    - Ministerie van Volkshuisvesting, Ruimtelijke Ordening en Milieubeheer. 1962 - 1992, 802-805; 3 pakken en 1 omslag
      - 1962 - 1963, 802; omslag
      - 1982 - 1986, 803
      - 1987 - 1989, 804
      - 1990 - 1992, 805
    - Ministerie van Welzijn, Volksgezondheid en Cultuur. 1962 - 1992, 806-818; 11 pakken en 2 omslagen
      - 1962 - 1963, 806; omslag
      - 1982 - 1983 mei, 807
      - 1983 juni - 1984 apr., 808
      - 1984 mei - dec., 809
      - 1985 jan. - apr., 810; omslag
      - 1985 mei - sep., 811
      - 1985 okt. - 1986 apr., 812
      - 1986 mei - 1987 mei, 813
      - 1987 juni - 1988 apr., 814
      - 1988 mei - 1989 mei, 815
      - 1989 juni - 1990 apr., 816
      - 1990 mei - 1991 apr., 817
      - 1991 mei - 1992, 818
    - Ministerie van Volksgezondheid en Milieuhygiëne, 1982 - 1983, 819; omslag
    - Ministerie van Algemene Zaken. 1982 - 1991, 820-824; 5 omslagen
      - 1982 - 1983, 820
      - 1984 - 1985, 821
      - 1986, 822
      - 1990, 823
      - 1991, 824
  - Stukken betreffende de vaststelling van de decoratie-rantsoenen voor de decoratiejaren 1972 - 1991., 825; 1 omslag
  - Stukken betreffende ter advisering aan de decoratiecommisie voorgedragen personen voor verlening van een koninklijke onderscheiding bij algemene gelegenheid., 1984 - 1990; 826; 1 pak